Inventaris van de archieven van het Ministerie van Sociale Zaken: Afdeling Werkverschaffing en Steunverlening, Afdeling Werkverruiming; Rijksdienst voor de Werkverruiming, Afdeling Steunverlening, Afdeling Sociale Jeugdzorg, (1920) 1931-1945
Nationaal Archief, Den Haag
- ARCHIEF VAN DE DEPARTEMENTALE AFDELING WERKVERSCHAFFING EN STEUNVERLEENING 1931 - 1939, I.
  - BIJZONDER, B
    - Taakuitoefening, II
      - Subsidiëring van de Landeiijke Commissie ter bestrijding der gevolgen van de jeugdwerkloosheid, 5
        - Rapport van de Landelijke Commissie, uitgebracht aan de Minister van Sociale Zaken inzake te treffen maatregelen ter bestrijding van de werkloosheid onder de jeugd, met geleidebrief., 3 januari 1935; 456; 1 omslag
        - Agenda en notulen van de vergadering van de Landelijke Commissie gehouden op, 16 november 1934; 457; 1 omslag
        - Rapport van een onderzoek naar de werkelijke toestand van de jeugdwerkloosheid (14 tot 24 jaar) in Amersfoort en Enschede, opgemaakt door N.H. de Graaf, vanwege de Landelijke Commissie, gedrukt en stencil., ingekomen op 13 augustus 1935; 458; 1 omslag
        - Overzicht van de werkzaamheden van de Landelijke Commissie die door middel van het Secretariaat van het Nederlandsch Jeugdleidersinstituut worden verricht., 1935; 459; 1 omslag
        - Stukken betreffende enquetes over de werkloosheid onder de manlijke jeugd te Rotterdam, Tilburg en Middelburg, stencil., 1935; 460; 1 omslag
        - Rapport uitgebracht door de Subcommissie ter bestudering van de mogelijkheden van tewerkstelling van jeugdige werklozen bij de uitvoering van grote werkobjecten, met supplement betreffende werkloze plattelandsjeugd, uitgebracht door de Subcommissie voor het plattelandswerk van de Landelijke Commissie, doorslag en gedrukt., z.j; 461; 1 omslag
        - Samenstelling van de Landelijke Commissie ter bestrijding van de gevolgen der jeugdwerkloosheid, gedrukt., z.j; 462; 1 stuk
      - Geestelijke en culturele verzorging van de tewerkgestelden, 6
        - Nota aan de Minister houdende inlichtingen over het z.g. geestelijke en culturele werk van de Afdeling Werkverschaffing en Steunverleening en het werk van het Nationaal Crisis Comité op dat terrein, anoniem, afschrift., 12 juni 1933; 463; 1 stuk
        - Stukken betreffende sociaal-cultureel werk voor werklozen (o.m. Segobawerk)., 1934 -1939; 464; 1 omslag
        - Minuten van brieven aan de Minister van Binnenlandsche Zaken inzake de ontwikkeling en ontspanning van werklozen in de noodlijdende gemeente Het Bildt., 1936; 465; 1 omslag
        - Beschikking van de Minster van Sociale Zaken inzake intrekking van de bijdrage voor bureaukosten van Ds. H. Janssen., 24 december 1937; 466; 1 stuk
        - Stukken betreffende reorganisatie van de geestelijke en culturele verzorging van de tewerkgestelden in de kampen van de Rijkswerkverschaffing., 1937- 1938; 467; 1 omslag
        - Stukken betreffende de geestelijke en culturele zorg voor tewerkgestelden in een kamp te Giethoorn., 1937 -1938; 468; 1 omslag
        - Stukken betreffende de afwijzing van een verzoek van J J. Peverelli, Nederlandsche Schakelfilm te Ede om filmopnamen te maken in het werkkamp bij Ede., 1938; 469; 1 omslag
        - Stukken betreffende de benoeming van de ieden en de instelling van de Commissie van Bijstand voor de geestelijke en culturele verzorging van de tewerkgestelden in de kampen der Rijkswerkverschaffing., 1938-1939; 470; 1 omslag
        - Stukken betreffende de aanvulling van een artikel in het Christelijk Sociaal Dagblad van Nederland "De Amsterdammer" inzake het Segoba-werk en de herscholing., 1939; 471; 1 omslag
        - Artikel getiteld: "De geestelijke en lichamelijke ontwikkeling van werkloozen", anoniem, doorslag., z.j; 472; 1 stuk
      - Herscholing van werklozen, 7
        - Stukken betreffende pogingen om door herscholing oudere werklozen weer in het arbeidsproces op te nemen., 1936 -1937; 473; 1 omslag
        - Stukken betreffende rapporten inzake het gevaar van doublures van op grond van de Nijverheidsonderwijswet gesubsidieerd onderwijs en uit anderen hoofde gesubsidieerd onderwijs., 1937; 474; 1 omslag
        - Stukken betreffende de weerlegging van een artikel in het Christelijk Sociaal Dagblad voor Nederland "De Amsterdammer" inzake de vraag of er een tekort aan arbeidskrachten is., 1938; 475; 1 omslag
        - Artikelen betreffende herscholing, anoniem., 1938 en z.j; 476; 1 omslag
        - Overzichten van de herscholing in, 1938 en 1939; 477; 1 omslag
      - Steunverlening, 8
        - Circulaires inzake de uitvoering van de steunregeling., 1932 -1939; 478-481; 4 omslagen
          - 1932, 478
          - 1933-1935, 479
          - 1936-1937, 480
          - 1938-1939, 481
        - Registers van uitgaande brieven aan gemeentebesturen inzake de toepassing van de steunregeling, met klapper., (1932 -1934); 482; 2 delen
        - Cahiers bevattende de tarieven van de steunverlening., z.j; 483; 1 omslag
        - "De steunverleening aan werklooze arbeiders", door G.W.F. van Hoeven en Mr. J.H.J, Schouten, gedrukt., 1934 - 1938; 484-486; 3 delen
          - 2e vermeerderde druk, 1934, 484
          - 3e vermeerderde druk, 1936, 485
          - 4e vermeerderde druk, 1938, 486
        - "Verslag van de Commissie, aan welke was opgedragen een onderzoek in te stellen naar de vraag, of in de tegenwoordige regeling van het verstrekken van hulp aan werkloozen, vooral ook met hoog op de toekomst, verandering behoort te worden aangebracht". (Commissie-Scholtens), gedrukt., 1937; 1142; 1 omslag
        - Reglementen, handleidingen en instructies voor de controleurs van de steunverlening., 1935 - 1938; 487; 1 omslag
        - "Handleiding voor den B-steun" (Extra-hulp aan werklozen voor aanschaffing van kleding, dekking en schoeisel en voor de uitvoering der Spaarregeling, met materieellijsten, gedrukt., 1938; 488; 1 omslag
        - Notulen van de oprichtingsvergadering van een ontspanningsclub voor de Rijkscontroledienst voor de Steunverleening., 24 september 1936; 489; 1 omslag
        - Stukken betreffende een verzoek aan de Minister van Binnenlandsche Zaken tot het treffen van een regeling inzake hulpverlening aan kleine zelfstandigen., 1938- 1939; 490; 1 omslag
        - Nota van de Chef van de Sectie Steunverleening inzake de steunverlening aan werklozen die in concubinaat leven, doorslag., 7 november (1933); 491; 1 stuk
        - Nota van G.W.F. van Hoeven, Hoofdinspecteur voor de Steunverleening inzake de gemeentelijke controle op de werklozen en een beknopt overzicht voor de controle op de uitvoering van de steunregeling., 1937 en z.j; 492; 1 omslag
        - Statistische gegevens betreffende de algemene steuncontrole, (1939), alsmede het Jaarverslag 1940 van den Rijkscontroledienst., 20 mei 1941; 493; 1 omslag
        - Nota aan Ir. E.H.E.L. Cabos, Controleur, inzake de vergoeding uit te keren bij de distribute van goedkope levensmiddelen aan tewerkgestelde werklozen, anoniem, doorslag., z.j; 494; 1 stuk
      - Sociale jeugdzorg, 9
        Zie Hoofdstuk 4: Archiefdeel van de departementale afdelingen die achtereenvolgens belast zijn geweest met de sociale jeugdzorg.
    - Documentatie, III
      - "Algemeene regelen betreffende de honorering van de architect en de verdere rechtsverhouding tussen opdrachtgever en architect", uitgave van de Maatschappij tot bevordering der Bouwkunst, Bond van Nederlandsche Architecten B.N.A., gedrukt., 1932; 495; 1 omslag
      - Verslag van de werkzaamheden van de Federatie van Volksontwikkelingsvereenigingen ten behoeve van ongeorganiseerde volwassen werklozen boven 24 jaar, over het tijdvak 1 januari - april 1934., 496; 1 omslag
      - Artikel door J.A. Josephus Jitta getiteld: "Een studie tot het instellen van een vrijwillige arbeidsdienst op humanitair-economischen grondslag, voor alle categorieen van steuntrekkenden", handelende over een manier om onverkoopbare land- en tuinbouwprodukten te bestemmen voor werklozen en andere noodlijdenden, stencil., 1934; 497; 1 omslag
      - Verslag van de werkzaamheden van de Commissie inzake huishoudelijke voorlichting gedurende het tijdvak 16 november 1934 tot 1 juni 1935, stencil., 10 juli 1935; 498; 1 omslag
      - Overzicht van de werkzaamheden van het Nationaal Comité voor Arbeid aan Werklooze Intellectueelen, sedert de oprichting op 4 October 1934 tot 15 Februari 1935, en een schema voor een algemeen werkplan, gedrukt., 499; 1 stuk
      - Verslag van de vergadering van de Vereeniging voor Nationale Volksopvoeding, gehouden op 16 maart 1937, afschrift., 500; 1 omslag
      - 2e Ontwerp-advies van de Interdepartementale Commissie van advies inzake aangelegenheden het Werkfonds en de Werkverschaffing betreffende, inzake de toekomst van het Werkfonds, stencil., 4 oktober 1937; 501; 1 omslag
      - Rapport van de jury voor de prijsvraag inzake werktekeningen voor een modellenboekje, uitgeschreven door de Commissie inzake huishoudelijke voorlichting en gezinsleiding, stencil., 1937; 502; 1 omslag
      - Brief van de Algemeen Secretaris van het Werkfonds 1934 aan de Minister van Sociale Zaken, houdende toezending van de plannen waarvan door het Bureau van het Werkfonds 1934 rapporten werden opgemaakt in het tijdvak van 1 juli 1937 tot 17 maart 1938, met bijlagen, stencil., 21 maart 1938; 503; 1 omslag
      - Notulen van de 23e vergadering van de Rijkscommissie van Advies voor de Werkverschaffing in de Provincie Groningen, gehouden op 8 juni 1938, stencil., 504; 1 omslag
      - Artikel: "Ondersteuning met geld of met levensbehoeften, ingevolge de Armenwet verstrekt door burgerlijke instellingen en gemeentebesturen in de maanden Januari, Februari en Maart 1938", (Mededeling 1 A van het Centraal Bureau voor de Statistiek), stencil., 505; 1 omslag
      - Overzicht van de in Zwitserland genomen maatregelen ter bestrijding van de werkloosheid, doorslag, (ca. 1938); 506; 1 omslag
      - Circulaire van de Rijksinspectie voor de Werkverschaffing in Noordholland aan de gemeentebesturen en uitvoerders van centrale werkverschaffingen inzake de viering van Koninginnedag, stencil., 30 augustus 1939; 507; 1 stuk
      - Brieven van de Inspectie Overijssel van de Rijksdienst voor de Werkverruiming en de Rijksinspectie voor de Werkverschaffing in de Provincie Noordbrabant aan de centrale werkverschaffingen in hun inspecties betreffende de inzending van declaraties van de voor subsidie in aanmerking komende uitgaven, stencil., augustus 1939; 508; 2 stukken
- ARCHIEF VAN DE DEPARTEMENTALE AFDELING WERKVERRUIMING EN DE RIJKSDIENST VOOR DE WERKVERRUIMING 1939 - 1945, II.
  - ALGEMEEN, A
    - Circulaires van de Rijksdienst voor de Werkverruiming., 1939 -1945; 509-513; 5 omslagen
      - 1939-1940, 509
      - 1941, 510
      - 1942, 511
      - 1943, 512
      - 1944-1945, 513
  - BIJZONDER, B
    - Organisme, I
      - Organisatie, 1
        - Besluit van 20 april 1939, houdende instelling van een Rijksdienst tot bestrijding der werkloosheid, voorzover deze plaats vindt door middel van uitvoering van werken. (Organisatiebesluit Werkloosheidsbestrijding 1939), met wijziging van diverse artikelen., 1939 - 1940; 514; 1 omslag
        - Stukken betreffende de instelling en de organisatie van de Rijksdienst tot bestrijding der werkloosheid., 1939; 515; 1 omslag
        - Brieven van de Rijksinspecties voor de Werkverschaffing in Dordrecht en in Drenthe en van de Inspecties Utrecht en Groningen van de Rijksdienst voor de Werkverruiming inzake de wijziging van adressen en telefoonnummers., 1939; 516; 1 omslag
        - Stukken betreffende maatregelen voor de demobilisering van de voormalige Nederlandse krijgsmacht en de instelling van een opbouwdienst (arbeidsdienst)., 1940; 517; 1 omslag
        - Verslag van een Directievergadering gehouden op 20 augustus 1940 betreffende een methode van samenwerking met de Opbouwdienst, afschrift., 518; 1 stuk
        - Stukken betreffende de instelling van de Rijksdienst voor net nationals Plan en wijzigingen in stichtingsverordening en -besluit., 1941 -1944; 519; 1 omslag
        - Stukken betreffende voorstellen tot wijziging van de organisatie van de Rijksdienst voor de Werkverruiming., 1940; 520; 1 omslag
        - Stukken betreffende een voorstel tot fusie van de Cultuurtechnische Dienst van het Departement van Landbouw en Visscherij en de Rijksdienst voor de Werkverruiming., 1943; 521; 1 omslag
        - Dossier van het archief van de Secretarie van Staat getiteld: "Samenvoeging" (1943 - 1944) handelende over een voorstel van de Gemachtigde voor Socials Zaken aan Ir. Mussert, Leider van de N.S.B. om de Rijksdienst voor de Werkverruiming op te heffen; ingekomen bij het Kabinet van de Minister van Sociale Zaken van Bureau Inlichtingen, met geleidebrief., 17 augustus 1945; 522; 1 omslag
        - Stukken betreffende organisatie en taak van de Rijksdienst voor de Werkverruiming., 1943- 1945; 523; 1 omslag
        - Ingekomen brief van de Waarnemend Secretaris-Generaal van het Departement van Sociale Zaken inzake de plaatsing van besluiten, beschikkingen en andere officiële mededelingen in de Staatscourant, met bijlage., 30 juni 1944; 524; 1 omslag
        - Stukken betreffende de totstandkoming van een beschikking van de Algemeen Directeur van de Rijksdienst voor de Werkverruiming inzake de organisatie van de dienst., 1945; 525; 1 omslag
      - Personeel, 2
        - Instructies voor personeel van kampen van de Rijksdienst voor de Werkverruiming., 1941 -1942; 526; 1 omslag
    - Taakuitoefening, II
      - Werkverruimingspolitiek, 1
        - Brief aan de Commissaris der Koningin in de Provincie Groningen, J. Linthorst Homan aan de Secretaris-Generaal inzake maatregelen te treffen voor de oplossing van het vraagstuk van de werkloosheid, afschrift., 17 juni 1940; 527; 1 omslag
        - Stukken betreffende de Natuurbeschermingsbeschikking van 2 april 1940 en de intrekking ervan., 1940 - 1944; 528; 1 omslag
        - Samenvatting van de besprekingen van Mr.Dr. A.L. Scholtens, Prof. Dr. J.E. de Quay, Ir. R.A, Verweij, Meijer de Vries en Mr. J.H.J. Schouten inzake te volgen richtlijnen met betrekking tot de arbeidsbemiddeling, werklozenzorg en jeugdzorg., 1940; 529; 1 omslag
        - Circulaire van het Verbond van Nederlandsche Werkgevers inzake een verbod tot stopzetting van ondernemingen en verbod tot ontslag, gedrukt., 30 mei 1940; 530; 1 stuk
        - Ingekomen brieven van de Inspecties Gelderland, Noordbrabant en Overijssel betreffende het aantal arbeiders dat tewerkgesteld is op werkverruimingsprojecten, in verband met tewerkstelling in Duitsland., 5 november 1940 en z.j; 531; 1 omslag
        - Besluit van de Secretarissen-Generaal van de Departementen van Financiën, van Binnenlandse Zaken en van Sociale Zaken inzake voorzieningen betreffende gemeentelijke kosten van werkloosheidszorg, met vertaling in de Duitse taal., 1941; 532; 1 omslag
        - Rapport van de Commissie Personeelvraagstuk aan het bestuur van de Scheepsbouw-Vakbond, uitgebracht in opdracht van Duitse zijde om na te gaan, op welke wijze de Nederlandse scheepsbouw snel haar capaciteit kan verhogen, met vertaling in de Duitse taal, doorslag en stencil., 30 januari 1941; 533; 1 omslag
        - Brief van de Waarnemend Secretaris-Generaal van het Departement van Sociale Zaken aan de Secretaris-Generaal van het Departement van Justitie inzake een voorstel tot aankoop van het duingebied tussen Zandvoort en IJmuiden om in werkverruiming geschikt te maken voor diverse doeleinden, met bijlagen., 14 juni 1941; 534; 1 omslag
      - Financiering en uitvoering van werkverruimingsprojecten, 2
        - Stukken betreffende het Werkfondsobject No. 1582: de aanleg van een verbindingsweg Wipstrikkerallee - Meppelerstraatweg in de gemeente Zwolle., 1939- 1942; 535; 1 omslag
        - Stukken betreffende de aanneming van de inpoldering en ontginning van een complex uitgeveende gronden onder Landsmeer, llpendam en Oostzaan, onder auspiciën van de Rijksdienst voor de Werkverruiming., 1940; 536; 1 omslag
        - Stukken betreffende de oprichting van de N.V. Ontginningsmaatschappij "Utrecht"; afschriften., 1941 - 1942; 537; 1 omslag
        - Afschriften van uitgaande brieven aan de leden van de Grondcommissie en van de Commissie van advies bij den Rijksdienst voor de Werkverruiming inzake de aankoop van grond in het Vledderveld (Dr.) ter uitvoering van een saneringsplan., 1942; 538; 2 stukken
        - Afschriften van correspondentie betreffende de overname van de subsidiëring door de Cultuurtechnische Dienst van de uitvoering van het object: aanleg van een proefveld in de westelijke proefpolder van het Geestmerambacht in de gemeente Oudkarspel (object no. 631/3)., 12 maart 1943; 539; 4 stukken
        - Stukken betreffende het uitvoeren van sneeuwruimingswerkzaamheden als werkverruimingsproject., 1941 -1944; 540; 1 omslag
        - Ingekomen jaarverslagen van de N.V. ontginningsmaatschappij "Het Lantschap Drenthë., 1936 - 1937; 1937 -1938; 1940 - 1941; 1945; 541; 1 omslag
      - Vaststelling van de werkverruimingslonen, 3
        - Stukken betreffende wijziging van artikel 10 van het Besluit Loonbepaling Werkverruiming (Besluit van 11 juli 1941, Ned.St.c. 11 en 12 juli, no. 133)., 1942-1943; 542; 1 omslag
        - Stukken betreffende wijziging van de artikelen 7,8 en 9 van het Besluit Loonbepaling Werkverruiming., 1943; 543; 1 omslag
        - Stukken betreffende wijziging van de staat, als bedoeld in artikel 2 van het Besluit Loonbepaling Werkverruiming inzake klasse-indeling voor de werkverruimingslonen., 1943; 544; 1 omslag
        - Stukken betreffende wijziging van artikel 5 van het Besluit Loonbepaling Werkverruiming., 1943; 545; 1 omslag
        - Correspondentie met Mr.H.K.A. Stoffels te Apeldoorn van de Afdeling Wetgeving van het Departement van Justitie inzake bekendmaking van de volledige tekst van het Besluit Loonbepaling Werkverruiming., 1943 - 1944; 546; 1 omslag
        - Stukken betreffende wijzigingen in het Besluit Loonbepaling Werkverruiming inzake loon en dagloon en de bepaling van het ziekengeld voor Chinese arbeiders bij de werkverruiming., 1944; 547; 1 omslag
      - Geestelijke en culturele verzorging van de tewerkgestelden, 4
        - Stukken betreffende de organisatie van de godsdienstige en culturele verzorging en overzicht over het jaar 1939., 548; 1 omslag
        - Stukken betreffende rapporten over de geestelijke en culturele verzorging van tewerkgestelden., 1940; 549; 1 omslag
        - Brief aan de Hoofden van de Inspecties inzake de indeling van de culturele dienst in de Rijkskampen voor de Werkverschaffing, minuut., 18 juli 1940; 550; 1 omslag
        - Brief van de Directie van de Rijksdienst voor de Werkverruiming aan de Secretaris-Generaal houdende een voorstel tot reorganisatie van de geestelijke en culturele verzorging, minuut en kopie in de Duitse taal., 23 december 1940; 551; 1 omslag
        - Ingekomen brief van de Secretaris-Generaal van het Departement van Volksvoorlichting en Kunsten inzake een bezoek aan arbeiderskampen., 27 november 1941; 552; 1 omslag
        - Stukken betreffende wijziging in de organisatie van de geestelijke en culturele verzorging in de Rijkskampen., 1941 - 1942; 553; 1 omslag
        - Stukken betreffende klachten van culturele leiders., 1941 - 1943; 554; 1 omslag
        - Correspondentie met "Het Nederlandsche Arbeidsfront" te Amsterdam inzake een voorstel om de culturele verzorging in de werkkampen te laten verzorgen door de Gemeenschap "Vreugde en Arbeid"., 1942- 1943; 555; 1 omslag
        - Stukken betreffende de weerlegging van een artikel verschenen in het weekblad "Storm S.S." van 27 november 1942 over de geestelijke en culturele verzorging in de Rijkskampen., 556; 1 omslag
      - Herscholing van werklozen, 5
        - Brief aan Mr. F. Teulings te 's-Hertogenbosch inzake de weerlegging van een artikel in het Weekbericht van H. Oyens en Zonen inzake werkloosheid en herscholing, anoniem, afschrift., juli 1939; 557; 1 omslag
        - Stukken betreffende de totstandkoming van een nota van de heren Hacke, Verweij en Meijer de Vries inzake herscholing, d.d. 11 september 1939., 558; 1 omslag
        - Stukken betreffende de totstandkoming van een circulaire aan de werkgeversorganisaties en de gemeentebesturen inzake de wederopneming in het bedrijfsleven., 1939; 559; 1 omslag
        - Brief van de Chef van de Afdeling Comptabiliteit aan de Chef van de Afdeiing Werkverruiming inzake toezeggingen ten laste van artikel 126, dienst 1939, (wederopneming van arbeiders in het bedrijfsleven)., 1 september 1939; 560; 1 stuk
        - Correspondentie met de Directeur-Generaal van den Arbeid inzake toezending van een opgave van fabrikanten die meewerken aan herscholing., 1939; 561; 1 omslag
        - Overzicht van de deelname van ouderen aan diverse cursussen en de kosten daarvan vanaf 1 januari t/m oktober 1939, stencil., 562; 1 omslag
        - Stukken betreffende readies op de circulaire van 9 oktober 1939 aan de werkgeversorganisaties en de gemeentebesturen inzake wederopneming in het bedrijfsleven., 563; 1 omslag
        - Nota van ... Sassen inzake beeindiging van overwerk door het aanstellen van nieuwe arbeiders., 6 november 1939; 564; 1 stuk
        - Correspondentie met het Centraal Bureau voor de Statistiek inzake verwerking van statistisch materiaal betreffende herscholing., 1939; 565; 1 omslag
      - Statistieken en overzichten, 6
        - Wekelijkse stand van het aantal tewerkgestelden in de werkverruiming., 1 juni 1940 - 18 januari 1944; 566; 1 omslag
        - Maandoverzichten van de voor de tewerkstelling van werkloze arbeiders gedane uitgaven., januari 1940 - november 1943; 567; 1 omslag
        - Wekelijkse voorlopige overzichten van het aantal in de werkverruiming geplaatste personen en het aantal gesteunden, 21 juli 1940 - 10 juni 1944, alsmede het aantal personen dat uitkering uit een werklozenkas heeft genoten, 2 maart 1941 - 3 juli 1943; 568; 1 omslag
        - Maandelijkse overzichten van de subsidietoezeggingen welke in 1939, 1940 en 1941 van kracht zijn of zullen zijn, zomede van de daarin aanwezige werkmogelijkheden en de daaruit voortvloeiende geldelijke gezamenlijke verplichtingen voor de gemeenten en het Werkloosheidssubsidiefonds., 1939 - 1941; 569; 1 omslag
        - Maandelijkse overzichten van geblokkeerde gelden, betalingen en gunningen van werken, welke met voorschotten uit het krediet voor werkverruiming worden uitgevoerd., 1940 - juni 1943; 570; 1 omslag
        - Statistiek van de werklozenzorg over de laatste vijf maanden van het jaar 1941, met enige gegevens over het gehele jaar 1941, gedrukt., 1942; 571; 1 katern
- ARCHIEF VAN DE DEPARTEMENTALE AFDELING STEUNVERLEENING 1939 - 1943, III.
  - Circulaires aan de gemeenten inzake de uitvoering van de steunregeling., 1939 -1943; 572-573; 2 omslagen
    - 1939-1941, 572
    - 1942-1943, 573
  - Statistieken van de werklozenzorg., 1939 - 1943; 574; 1 omslag
  - Stukken betreffende de totstandkoming van een regeling inzake hulpverlening aan kleine zelfstandigen., 1941 - 1943; 575; 1 omslag
  - Stukken betreffende praktijkgevallen met betrekking tot de toepassing van de steunregeling en brandstoffenvoorziening., 1939 -1941; 576; 1 omslag
  - Nota van Adjunct-Accountant A. Wouters aan de Secretaris-Generaal inzake een onderzoek van de begrotingen van gemeenten naar de geraamde uitgaven voor werklozenzorg., 15 juni 1940; 577; 1 stuk
  - Stukken betreffende het rapport van de Interdepartementale Commissie tot bestudering van het vraagstuk van de verhouding tussen steunverleening en armenzorg., 1940 -1941; 578; 1 omslag
  - Overzicht van de gegevens betreffende de uitgaven en subsidie van het Werkloosheidssubsidiefonds (W.S.F.) vanaf, 1933 t/m 1942; 579; 1 omslag
  - Ontwerp-notulen van de 2e vergadering van de Advies-Commissie inzake het Herstelfonds, fotokopie., gehouden op 23 augustus 1940; 580; 1 stuk